---
title: "2 - Tu presupuesto de datos - Ejercicios"
subtitle: "Introducciendo Tidymodels"
editor_options: 
  chunk_output_type: console
---

Recomendamos que reinicie R después de cada sección

## Datos de viajes de taxi en Chicago 2022

Baja los datos y cargalos en R en la variable `taxi`

```{r}
library(tidymodels)

download.file(
  "https://github.com/edgararuiz/tidymodels-workshops/blob/main/archive/2024-03-conectaR-spanish/taxi.rds",
  "taxi.rds"
  )

taxi <- readRDS("taxi.rds")
```

## Tu turno

¿Cuando deberiamos separar nuestros datos?

## Separar y gastar tus datos

```{r}
set.seed(123)

taxi_separar <- initial_split(taxi)
taxi_separar
```

Extrae tu datos de entrenamiento y prueba

```{r}
taxi_entrenar <- training(taxi_separar)
taxi_test <- testing(taxi_separar)
```

## Set de validación

```{r}
set.seed(123)
initial_validation_split(taxi, prop = c(0.6, 0.2))
```

## Tu turno

Separa tus datos para que el 20% es reservado para la prueba

Prueba diferentes valores para `set.seed()`, y ve como cambian los resultados

Ayuda: ¿Cual argumento de `initial_split()` es el que controla la proporción de
los datos de entrenamiento y de prueba?

```{r}
# Your code here!

```

## Tu turno

Explora los datos de entrenamiento:

- ¿Cual es la distribución de los resultados, osea la propina?
- ¿Cual es la distribucion de los valores numéricos, como la distancia?
- ¿Como varia la propina a traves de las variables categóricas?

```{r}
# Your code here!

```

## Stratification

```{r}
set.seed(123)

taxi_separar <- initial_split(taxi, prop = 0.8, strata = propina)
taxi_entrenar <- training(taxi_separar)
taxi_test <- testing(taxi_separar)
```
