---
title: "3 - Las partes de un modelo - Ejercicios"
subtitle: "Introducciendo Tidymodels"
editor_options: 
  chunk_output_type: console
---

Recomendamos que reinicie R después de cada sección

## Preparación

Preparación despues de la 2nd sección

```{r}
library(tidymodels)

set.seed(123)

taxi <- readRDS(here::here("archive/2024-03-conectaR-spanish/taxi.rds"))

taxi_split <- initial_split(taxi, prop = 0.8, strata = propina)
taxi_entrenar <- training(taxi_split)
taxi_prueba <- testing(taxi_split)
```

## Tu turno

¿Como ajustar un modelo linear en R?

¿De cuantas maneras sabes como ajustar este tipo de modelo?

Discutelo con tu vecino

## To specify a model

```{r}
# Modelo
linear_reg()

# Motor
linear_reg() %>%
  set_engine("glmnet")

# Modo 
decision_tree() %>% 
  set_mode("regression")
```

## Your turn

Edita el chunk abajo para usar un modelo de regresión logística


*Reto: Edita el código para usar otro tipo de modelo. Por ejemplo, trata de usar
el árbol disponible dentro del paquete partykit, o trata un modelo de tipo 
diferente*

Los modelos disponibles estan listados aca: <https://www.tidymodels.org/find/parsnip/>

```{r tree_spec}
tree_spec <- decision_tree() %>% 
  set_mode("classification")

tree_spec
```

## Un flujo de modelo

```{r}
arbol_espec <-
  decision_tree(cost_complexity = 0.002) %>% 
  set_mode("classification")
```

Fit parsnip specification:

```{r}
arbol_espec %>% 
  fit(propina ~ ., data = taxi_entrenar) 
```

Fit with a workflow:

```{r}
workflow() %>%
  add_formula(propina ~ .) %>%
  add_model(arbol_espec) %>%
  fit(data = taxi_entrenar) 
```

Un "atajo" es especificar el preprocesador y el modelo directamente cuando llame
`workflow()`:

```{r}
workflow(propina ~ ., arbol_espec) %>% 
  fit(data = taxi_entrenar) 
```

## Tu turno

Edita el codigo para crear un flujo con un modelo que tú elijas

Reto: ¿Que otros "preprocesadores", aparte de formulas, podemos usar en `workflow`?

```{r tree_wflow}
arbol_espec <-
  decision_tree(cost_complexity = 0.002) %>% 
  set_mode("classification")

arbol_flujo <-
  workflow(propina ~ ., arbol_espec) %>% 
  fit(data = taxi_entrenar) 

arbol_flujo
```

## Predecir usando tu modelo

```{r}
arbol_flujo <-
  workflow(propina ~ ., arbol_espec) %>% 
  fit(data = taxi_entrenar) 
```

## Tu turno

¿Que resultado te da este código? ¿Que notas de la estructura del resultado?

```{r}
predict(arbol_flujo, new_data = taxi_entrenar)
```

## Tu turno

¿Que resultado te da este código? ¿Como se diferencia `augment()` de `predict()`?

```{r}
augment(arbol_flujo, new_data = taxi_prueba)
```

## Entendiendo tú modelo

```{r}
library(rpart.plot)

arbol_flujo %>%
  extract_fit_engine() %>%
  rpart.plot(roundint = FALSE)
```

## Tu turno

Extrae el "motor" del modelo de tu flujo y examínalo

```{r}
### Your code here

```

¿Que tipo de objecto es? ¿Que puedes hacer con ese objecto?

⚠️ Nunca uses `predict()` con ningun componente extraído

Lea mas documentación aca:
https://workflows.tidymodels.org/reference/extract-workflow.html

